臺灣高等法院交通事件裁定　　　　　　 94年度交抗字第117號
抗　告　人
即受處分人　甲○○
上列抗告人因違反道路交通管理處罰條例案件，不服台灣士林地
方法院，中華民國93年12月28日所為裁定（93年度交聲字第1082
號），提起抗告，本院裁定如下：
    主  文
抗告駁回。
    理  由
一、按道路交通管理處罰條例第53條第1項規定，汽車駕駛人，
    行經有燈光號誌管制之交岔路口闖紅燈者，處新臺幣（下同
    ）1800元以上5400元以下罰鍰，並依同法第63條第1項第3款
    之規定記違規點數3點。
二、原裁定以：抗告人即受處分人甲○○於民國93年8月14日晚
    上8時25分許，駕駛車牌號碼5Ｅ─245號營業小客車，行經
    台北市○○○路、八德路二段路口，紅燈右轉之違規事實，
    有台北市政府警察局北市警交大字第ＡＣＵ652714號舉發違
    反道路交通管理事件通知單一紙在卷可稽。雖受處分人辯稱
    當時直向（北往南）是紅燈，所以就右轉，右轉有一個專門
    給右轉的號誌燈，當時的號誌是沒有作用云云。惟上述違規
    事實，業經證人即值勤警員劉榮鴻於原審結證：「（當時你
    是站在何處取締？）我是站在八德路二段上舉發的。（當時
    路口的號誌如何？）那裡有行人穿越道，有二組號誌，一組
    是給右轉車用的，一組是直行車用的，這兩組號誌是同時運
    作的，時相相同的。（對受處分人違規的情形如何？）因為
    那時北往南的號誌是紅燈，東西向的綠燈，所以受處分人是
    紅燈右轉。（在舉發前是否有查證南北向的執行號誌與右轉
    號誌是否正常運作？）有。（有無其他補充？）舉發前我有
    確認號誌沒有問題，受處分人被我攔下後，他還要求我不要
    舉發，當時並沒有提出號誌有問題的疑問，在舉發後，受處
    分人不服舉發，所以拒簽」等情屬實（見原審卷第22-23頁
    ）屬實，證人劉榮鴻與受處分人並無仇怨，自無設詞誣陷，
    身觸偽證罪之必要，其所言應可採信。另原審依職權函詢臺
    北市交通管制工程處該路口號誌於前揭時段是否正常運行，
    據其函覆表示該路口號誌於93年8月14日並無任何故障通報
    及維修記錄，有該處93年11月24日北市交工程字第09333644
    100號函（見原審卷第29頁）。原審因認受處分人之違規行
    為堪以認定，原處分機關據以援引上開規定，裁處受處分人
    罰鍰2700元，並記違規點數3點之處分，並無不當。
三、抗告意旨略以：證人劉榮鴻係站在八德路二段上舉發的，依
    證人所站位置，舉發當時並不能看到右轉號誌燈是否有作用
    ；且證人舉發之依據為「北往南的號誌是紅燈，東西向是綠
    燈，所以受處分人是紅燈右轉。」然受處分人係遵循該路口
    之號誌指示右轉，當時右轉號誌燈並未顯示紅燈亦無作用」
    ，故其舉發不當甚為明顯云云。
四、經查，原裁定已依受處分人違規情形，綜合劉榮鴻警員證詞
    及臺北市交通管制工程處之回函，詳予論述，且證人劉榮鴻
    業已具結作證，以偽證刑責擔保其證言之可信性，證人與受
    處分人素不相識，並無仇怨，自無設詞誣陷之可能，亦無虛
    偽作證之必要，其證言應受合法、正確之認定。受處分人抗
    告意旨猶執陳詞，空言舉發不當及原燈號無作用云云，請求
    撤銷原裁定，其抗告為無理由，應予駁回。
據上論斷，應依道路交通案件處理辦法第26條、刑事訴訟法第41
2條，裁定如主文。
中　　華　　民　　國　　94　　年　　8 　　月　　18　　日
                  刑事第十六庭審判長法　官  曾德水
　　　　　　　　　　　　　　　　    法  官  杜惠錦
    　　　　　　　　　　　　　　　　法  官  廖紋妤
以上正本證明與原本無異。
不得再抗告。
                                    書記官  王增華
中　　華　　民　　國　　94　　年　　8 　　月　　18　　日
